# PPP项目，政府给企业的钱放哪个会计科目核算？

提问人：大葱拌牛肉 时间：2016-04-19 17:23:35
PPP项目，政府给企业的钱放哪个会计科目核算？政府跟企业合作投资建设热力管网，政府出资20%，企业出资80%，建成后企业有20 年使用权，到期后无偿移交给政府。在建设之前，还有建设中政府给企业的钱，放哪个会计科目核算？

回答人：chenyiwei
因为 20 年期满后基础设施需无偿移交给政府，因此对政府的拨款建议作为负债确认（递延收益），在运营期内摊销，起到冲抵一部分折旧费的作用。